臺灣臺中地方法院刑事判決　　　　　　　 94年度訴字第1320號
公　訴　人　臺灣臺中地方法院檢察署檢察官
被　　　告　甲○○
上列被告因違反毒品危害防制條例案件，經檢察官提起公訴（九
十四年度偵字第四八四四號），本院判決如下：
    主    文
甲○○轉讓第一級毒品，處有期徒刑壹年壹月。
    犯罪事實
一、甲○○明知第一級毒品海洛因不得轉讓，竟基於無償轉讓第
    一級毒品海洛因之犯意，於民國九十四年三月十一日十八時
    二十分許，在其臺中縣潭子鄉○○村○○路○段二三四巷十
    七弄十五號三樓之三住處內，受其友人乙○○之請託，而無
    償轉讓約一次注射劑量用之第一級毒品海洛因予乙○○。嗣
    於同日十八時三十分許，為警在甲○○前開住處前查獲乙○
    ○攜帶乙○○所有供其施用第一級毒品用之注射針筒一支，
    經乙○○指證所施用之毒品為甲○○提供，復經甲○○同意
    後入內搜索，並在甲○○前開住處內查獲甲○○所有供己施
    用之海洛因四包【法務部調查局註明（＋）四包，淨重一‧
    四一公克、空包裝重○‧七二公克、純質淨重○‧四三公克
    】，而查知上情。
二、案經臺中縣警察局豐原分局報請臺灣臺中地方法院檢察署檢
    察官偵查起訴。
    理　　由
一、訊據被告甲○○固坦承乙○○有於前揭時間至其上開住處，
    且乙○○有在該處拿一次施用之劑量之第一級毒品海洛因之
    事實，惟矢口否認有無償轉讓第一級毒品海洛因予乙○○之
    犯行，辯稱：乙○○所施用的毒品是其帶乙○○去找其朋友
    買的，其取得後再轉交乙○○，其並未無償提供海洛因予乙
    ○○云云。惟查：
  (一)前揭事實，業據被告於警詢及檢察官偵查中供陳：九十四年
    三月十一日，乙○○至其住處，說他很難過，叫其分給他一
    些毒品，其即分給乙○○一次吸食毒品的數量施用，這些毒
    品是其先前向綽號「嫂子」之人買來的等語明確，核與證人
    乙○○於警詢時證稱：其於九十四年三月十一日所施用之海
    洛因是向綽號「阿進」的男子「討」來的，並無支付代價予
    「阿進」，「阿進」只有提供一次毒品供其施用，被告甲○
    ○就是「阿進」等語，及於偵查中證稱：「（你於警詢所言
    實在？）均實在，我都有看過筆錄才簽名。」相符（詳見偵
    查卷第九頁、第十頁、第四七頁），足見乙○○確係因毒癮
    發作，而至被告家中請求被告無償提供部分海洛因以供乙○
    ○施用止癮無誤。
  (二)被告雖於本院審理時辯稱：其僅係帶同證人乙○○去找他人
    買毒品云云。然被告確係因乙○○請託而轉讓一次施用劑量
    予乙○○等情，已如前述，且被告於本院審理時，先供稱係
    帶乙○○去找他人要來海洛因後再轉交乙○○，嗣後復改稱
    係帶乙○○去找他人買的等語（見本院卷九十四年八月五日
    審判筆錄），其就乙○○究係由其帶去向人購買或索取所施
    用之海洛因毒品一事，前後所述不一，即屬有疑，況如被告
    所述，其係帶同乙○○一起向他人取得毒品，則乙○○既經
    被告陪同在場而無疑問，乙○○應可在場直接受取毒品，何
    須先由被告取得後再轉交乙○○，被告所辯顯與常情未合，
    足徵被告於本院審理時翻異前詞否認犯行，顯係事後卸責之
    詞，並無足採。本案事證明確，被告前開犯行堪以認定。
二、按海洛因係第一級毒品，毒品危害防制條例第二條第二項第
    一款定有明文。是核被告所為，係犯毒品危害防制條例第八
    條第一項之轉讓第一級毒品罪。被告持有第一級毒品海洛因
    之低度行為，應為其轉讓第一級毒品海洛因之高度行為所吸
    收，不另論罪。爰審酌被告犯罪之動機、目的、手段、轉讓
    海洛因予人施用，將戕害他人之身心健康，且有危害社會安
    全之虞，其係因受乙○○毒癮發作之請託而轉讓一次施用劑
    量之海洛因供乙○○施用止癮，所為轉讓之海洛因數量亦非
    鉅等一切情狀，量處如主文所示之刑。查獲之白粉四包【法
    務部調查據註明（＋）四包，淨重一‧四一公克、空包裝重
    ○‧七二公克、純質淨重○‧四三公克】，雖係被告所有之
    第一級毒品海洛因，惟係供被告自行施用之毒品，此據被告
    供陳明確，復無證據足證係本案被告轉讓毒品予證人乙○○
    所用之物，基於從刑附於主刑之原則，自應由被告所涉之施
    用第一級毒品案件中，為適法之處理，附此敘明。至查獲之
    白色粉末【法務部調查局註明ＨＲ（一）】一包，經送往法
    務部調查局鑑定結果，無法定毒品成份，有法務部調查局鑑
    定通知書附卷足憑，是此查獲之白色粉末一包部分既無含第
    一級毒品海洛因或第二級毒品安非他命成份，亦無證據證明
    係供被告所犯本案轉讓第一級毒品海洛因犯行所用之物，另
    查獲之注射針筒一支係被告所有供其施用毒品所用之物，非
    屬違禁物，亦非供被告犯本案轉讓第一級毒品海洛因犯行所
    用之物，爰均不為沒收之諭知，併予敘明。
三、另被告於檢察官偵查中及本院審理時供稱其於九十四年三月
    八日亦有提供海洛因予乙○○等語。惟按被告之自白，不得
    作為有罪判決之唯一證據，仍應調查其他必要之證據，以察
    其是否與事實相符。經查，證人乙○○於警詢時證稱：被告
    只有提供一次海洛因供其施用等語明確，此外復查無其他積
    極證據可資認定被告確有於九十四年三月八日轉讓海洛因予
    證人乙○○之事實，自難僅憑被告之自白，即遽認其有於九
    十四年三月八日亦有轉讓海洛因予乙○○之犯行，而檢察官
    對此部分亦未起訴，併予敘明。
據上論斷，應依刑事訴訟法第二百九十九第一項前段，毒品危害
防制條例第八條第一項，判決如主文。
中　　華　　民　　國　　94　　年　　8 　　月　　19　　日
                  刑事第六庭  審判長法官  簡源希
                                    法官  鄧敏雄
                                    法官  戴博誠
上正本證明與原本無異。
如不服本判決，應於送達後十日內向本院提出上訴狀（須附繕本
），上訴於臺灣高等法院臺中分院。
中　　華　　民　　國　　94　　年　　8 　　月　　19　　日
                                  書記官  鄭淑英
【附錄論罪科刑法條】
毒品危害防制條例第八條第一項：
轉讓第一級毒品者，處一年以上七年以下有期徒刑，得併科新臺
幣一百萬元以下罰金。
